【裁判字號】    95,簡抗,14
【裁判日期】    950410
【裁判案由】    修復漏水等
【裁判全文】
臺灣臺北地方法院民事裁定              95年 度簡抗字第14號
    抗  告  人  乙○○
    相  對  人  甲○○
上列當事人間請求修復漏水事件，抗告人對於民國九十五年二月
十七日本院台北簡易庭第一審民事裁定（九十四年度北簡字第一
七六一三號）提起抗告，本院裁定如下：
    主  文
抗告駁回。
抗告費用由抗告人負擔。
    理  由
一、按提起上訴，應於第一審判決送達後二十日之不變期間內為
    之；提起上訴，如逾上訴期間或係對於不得上訴之判決而上
    訴者，原第一審法院應以裁定駁回之；對於簡易程序之第一
    審裁判，得上訴或抗告於管轄之地方法院，其審判以合議行
    之；第1項之上訴及抗告程序，準用第四百三十四條第一項
    、第四百三十四條之一及第三編第一章、第四編之規定；期
    間之計算，依民法之規定；以日、星期、月或年定期間者，
    其始日不算入；以日、星期、月或年定期間者，以期間末日
    之終止，為期間之終止；於一定期日或期間內，應為意思表
    示或給付者，其期日或其期間之末日，為星期日、紀念日或
    其他休息日時，以其休息日之次日代之；送達於應受送達人
    之住居所、事務所或營業所不獲會晤應受送達人者，得將文
    書付與有辨別事理能力之同居人或受僱人，民事訴訟法第四
    百四十條第一項、第四百四十二條第一項、第四百三十六條
    之一第一項、第三項、第一百六十一條、民法第一百二十條
    第二項、第一百二十一條第一項、第一百二十二條及第一百
    三十六條第二項分別定有明文。次按受公寓大廈管理委員會
    僱用之管理員，其所服勞務包括為公寓大廈住戶接收文件者
    ，性質上應屬全體住戶之受僱人，即與民事訴訟法第一百三
    十七條第一項規定之受僱人相當。郵政機關之郵差送達文書
    於住居所、事務所或營業所，不獲會晤應受送達人，而將文
    書付與上開公寓大廈管理員者，為合法送達。至該管理員何
    時將文書轉交應受送達人，對已生之合法送達效力不受影響
    （最高法院九十年台抗字第八六號裁定參照）。又期間之末
    日為星期日，紀念日或其他休息日時，以其休息日之次日代
    之，民事訴訟法第一百六十一條及民法第一百二十二條定有
    明文，是休息日在期間中而非期間之末日者，自不得予以扣
    除（最高法院三十年抗字第二八七號判例參照）。
二、本件抗告意旨略以：本件第一審判決以送達抗告人住所之大
    樓管理員即民國九十五年一月二十四日作為計算上訴期間之
    起始日，以及未考量上開上訴期間，適逢年節，且九十五年
    二月十一日、十二日為週休二日，上訴人於同年月十三日付
    郵，十四日送達法院，並無延誤上訴期間之情，逕為駁回上
    訴之聲請，實不合理云云。
三、經查，本件第一審判決係於九十五年一月二十四日送達抗告
    人位在台北市○○區○○路一九八巷二一弄四號十八樓之住
    所大樓管理員，有送達證書在卷可查（見原審卷第六十九頁
    ），而依上開說明，上訴期間應自送達判決之翌日起算二十
    日，故抗告人至遲應於九十五年二月十三日（星期一）提起
    上訴，當日既非休息日，亦無颱風等天災情事，惟抗告人遲
    至同年月十四日始行上訴，此觀抗告人之上訴書狀由本院收
    狀戳所載日期即明（見原審卷第七十頁），揆諸首揭法條規
    定，其上訴已逾二十日之上訴期間，故其上訴為不合法。
四、抗告人雖謂本件第一審判決送達抗告人住所付與管理員後，
    其於隔天才收到系爭判決書云云。惟查，受公寓大廈管理委
    員會僱用之管理員，與民事訴訟法第一百三十七條第一項規
    定之受僱人相當。郵政機關之郵差送達文書於住居所、事務
    所或營業所，不獲會晤應受送達人，而將文書付與上開公寓
    大廈管理員者，為合法送達，已生送達效力，管理員何時將
    文書轉交應受送達人，對已生之合法送達效力不受影響，已
    如前述。抗告人又謂二十日上訴期間末日（即九十五年二月
    十三日）之前一日（即九十五年二月十二日，星期日）及前
    二日（即九十五年二月十一日，星期六）適逢週休二日放假
    ，需至翌日（即九十五年二月十三日，星期一）始能正常郵
    遞上訴書，故同年月十四日上訴書抵達法院並無延誤云云。
    惟按如前述，期間之末日為星期日，紀念日或其他休息日時
    ，始依法以其休息日之次日代之，而休息日在期間中而非期
    間之末日者，不得扣除，是以抗告人提出本件抗告，求予廢
    棄原裁定，為無理由。
五、依民事訴訟法第四百三十六條之二第三項、第四百四十九條
    第一項、第九十五條、第七十八條，裁定如主文。
中    華    民    國  九十五  年    四    月    十    日
                  臺灣臺北地方法院民事第五庭
                          審判長  法  官  翁昭蓉
                                  法  官  陳心弘
                                  法  官  蔡世祺
以上正本係照原本作成。
本裁定不得抗告。
中    華    民    國  九十五  年    四    月    十    日
                                  書記官  黃媚鵑


司法院資訊處製作；財團法人民間司法改革基金會備份。
